【裁判字號】    89,上易,3736
【裁判日期】    900109
【裁判案由】    贓物
【裁判全文】
臺灣高等法院刑事判決                          八十九年度上易字第三七三六號
    上  訴  人
    即  被  告  甲○○
右上訴人因贓物案件，不服台灣基隆地方法院八十九年度易字第三四０號，中華民國
八十九年七月二十日第一審判決（起訴案號：台灣基隆地方法院檢察署八十九年度偵
緝字第九一號），提起上訴，本院判決如左：
    主  文
上訴駁回。
    事  實
一、甲○○於民國（下同）八十六年五月三十日，前往甫認識不久之朋友郝超群位在
    基隆市○○路四之九號住處前，向郝超群商借車號ＱＹＨ─四一七號機車使用，
    郝超群因與甲○○不熟，本不願出借，乃由甲○○提供退伍令一紙，供作擔保，
    交與郝超群，並言明僅借騎二小時後即予返還，詎甲○○收受上開機車與鑰匙後
    並未依約返還，更於借得上開機車後，明知無大牌、機車引擎號碼為ＦＫ○○一
    一九五號之機車係來路不明之贓物（係乙○○於八十五年六月二十七日十二時許
    ，在基隆市○○路三○○號前失竊之財物），仍自不詳姓名之他人予以收受，並
    將向郝超群借得之ＱＹＨ─四一七號車牌改懸上開贓車上使用。嗣於八十六年六
    月一日十六時許，甲○○騎乘上開機車途經基隆市○○路三二○號前，為警攔檢
    查獲上情。
二、案經基隆市警察局第二分局報請台灣基隆地方法院檢察署檢察官偵查起訴。
    理  由
一、上訴人即被告（以下簡稱被告）甲○○，經合法傳喚雖未到庭應訊，惟其於原審
    時矢口否認有何收受贓物犯行，辯稱：伊係於警方查獲當日向郝超群借用機車，
    當時並未將退伍令交付郝超群，查獲時機車之外觀即為向郝超群借得之原狀，並
    無收受他人失竊引擎而予換裝之行為云云。惟查，上開改懸ＱＹＨ─四一七號車
    牌之機車引擎，係被害人乙○○於八十五年六月二十七日十二時許，在基隆市○
    ○路三○○號前失竊之財物，業據被害人乙○○於警訊時指述綦詳（參警訊卷第
    五頁反面），並有車輛竊盜、車牌失竊資料個別查詢報表─查詢車輛認可資料及
    贓物認領保管收據各一紙在卷可稽（參警訊卷第七頁、第六頁）；且被告為警查
    獲時所騎乘機車之外觀，除車牌號碼外，車身、引擎均與證人郝超群出借予被告
    時不同，亦經證人郝超群於偵查及原審審理時證述明確（參八十六年度偵字第二
    六四二號偵查卷宗第三十七頁反面、八十九年度偵緝字第九一號偵查卷宗第二十
    七頁反面、原審刑事卷宗第二十三頁正面），而被告復不否認證人郝超群提出之
    退伍令係其所有（參原審刑事卷宗第二十二頁正面、第二十四頁反面），顯見被
    告與證人郝超群並不熟稔，被告向郝超群借得機車後確有將其退伍令交予郝超群
    作為擔保之意思，又郝超群借予被告之機車若明知係裝有他人失竊引擎，其竟貿
    然借予不熟識之被告，並將其弟郝超傑所有之ＱＹＨ─四一七號車牌仍懸掛在贓
    車上，而曝露其犯行讓警方易於查獲，尚有違常情，足徵本件應係被告向證人郝
    超群借得機車後，再將借得機車之ＱＹＨ─四一七號車牌改懸在其另自他人收受
    之失竊贓物上，藉此逃避臨檢以供己使用。綜上所述，被告上開所辯，純屬飾卸
    之詞，要難採信，事證明確，其犯行洵堪認定。
二、核被告所為，係犯刑法第三百四十九條第一項之罪。原審適用上開法條及同法第
    四十一條、罰金罰鍰提高標準條例第一條前段、第二條，並審酌被告犯罪之動機
    、目的、手段、品行、所生危害及犯罪後復飾詞卸責等一切情狀，量處有期徒刑
    二月，並諭知易科罰金之折算標準。經核原審認事用法均無不合，量刑亦稱允當
    ，被告上訴意旨，否認犯罪而指摘原判決不當，為無理由，應予駁回。
三、被告經合法傳喚，無正當之理由不到庭，爰不待其陳述，逕行判決。
據上論斷，應依刑事訴訟法第三百六十八條、第三百七十一條，判決如主文。
本案經檢察官劉靜婉到庭執行職務。
中    華    民    國    九十      年        一        月      九        日
                            台灣高等法院刑事第十五庭
                                審判長法  官  房  阿  生
                                      法  官  胡  泉  田
                                      法  官  鄧  振  球
右正本證明與原本無異。
不得上訴。
                                      書記官  洪  秋  帆
中    華    民    國    九十      年        一        月      十一      日
附錄：本案論罪科刑法條全文
刑法第三百四十九條第一項：
收受贓物者，處三年以下有期徒刑、拘役或五百元以下罰金。


司法院資訊處製作；財團法人民間司法改革基金會備份。
